臺灣高等法院民事裁定
                                    108年度非抗字第134號
再 抗告 人  林高坤  
代  理  人  吳玲華律師
相  對  人  OUE LIPPO HEALTHCARE LIMITED


法定代理人  YET KUM MENG

代  理  人  蔡惠娟律師
            劉彥玲律師
            彭于庭律師 
上列抗告人因與相對人OUE LIPPO HEALTHCARE LIMITED間聲請外
國商務仲裁判斷承認事件，對於中華民國108年10月28日臺灣臺
北地方法院108年度抗字第387號裁定提起再抗告，本院裁定如下
：
    主  文
再抗告駁回。
再抗告程序費用由再抗告人負擔。
    理  由
一、本件相對人以伊依兩造間仲裁協議，於民國107 年1 月間就
    兩造違約紛爭，向新加坡國際仲裁中心提付仲裁（下稱系爭
    仲裁程序），由獨任仲裁人作成「登記裁決編號2019年002
    號」仲裁判斷（下稱系爭仲裁判斷），再抗告人應賠償伊所
    受損害及負擔仲裁費用，爰依仲裁法第48條規定聲請承認系
    爭仲裁判斷，經原法院以108年度聲字第281號第一審裁定准
    予承認。再抗告人對此裁定聲明不服，提起抗告，原裁定以
    ：相對人聲請承認系爭仲裁判斷，已提出經認證、公證之股
    權轉讓協議、系爭仲裁判斷及中譯文、新加坡國際仲裁中心
    仲裁規則（第6 版、105 年8 月1 日施行）為證，核與仲裁
    法第47條、第48條規定相符。相對人於仲裁程序主張再抗告
    人違反股權轉讓協議約定，應賠償損害而提付仲裁，請求再
    抗告人給付一定數額之金錢，該爭議屬商業合約所生之履約
    糾紛，並無於我國不能以仲裁程序解決情事。系爭仲裁判斷
    之承認或執行，亦未背於我國公共秩序或善良風俗，新加坡
    復無不承認我國仲裁判斷，系爭仲裁判斷核無仲裁法第49條
    規定所列情事。又依當時有效之新加坡國際仲裁中心仲裁規
    則（下稱SIAC規則），新加坡仲裁庭所為之通知，以製作書
    面並以電子通信或任何適當且得提供遞送記錄之方式，向當
    事人進行遞送。新加坡仲裁庭業以DHL 快遞及電郵方式向再
    抗告人送達通知、要求、程序命令，相對人亦向再抗告人送
    達仲裁通知、仲裁聲明書、修改後仲裁聲明書、證人證詞、
    CBE 、BOD 、開案陳述等仲裁文件，上開通知符合SIAC規則
    ，再抗告人稱其未受合法送達顯屬無據。兩造之股權轉讓協
    議第13.2條已將SIAC規則第10.2條所定「當事人未於規定期
    限就獨任仲裁員人選達成一致，仲裁法院院長應為該案指定
    獨任仲裁員」之規定，引為協議內容，新加坡仲裁庭根據該
    規定，由仲裁法院主任指定獨任仲裁員，與兩造股權協議之
    約定相符。系爭仲裁判斷由獨任仲裁員做成，不足推認有何
    違反SIAC規則或原股權轉讓協議。再抗告人復未指明系爭仲
    裁判斷有何違反規定適用快速程序，或未為合法調查之具體
    情事，系爭仲裁判斷關於仲裁程序歷程之記載，亦未提及依
    快速程序進行，再抗告人所辯非屬可採，第一審裁定承認系
    爭仲裁判斷並無不合，因認再抗告人之抗告為無理由而駁回
    其抗告。
二、按仲裁法第49條第2項固規定：外國仲裁判斷，其判斷地國
    或判斷所適用之仲裁法規所屬國對於中華民國之仲裁判斷不
    予承認者，法院得以裁定駁回其聲請。惟此項互惠原則，並
    非謂外國仲裁判斷，須其判斷地國對於我國之仲裁判斷先予
    承認，我國法院始得承認該外國仲裁判斷。否則，非但有失
    禮讓之精神，且對於促進國際間之司法合作關係，亦屬有礙
    ，參以上述法條規定，其判斷地國對於我國之仲裁判斷不予
    承認者，我國法院並非「應」駁回其承認該外國仲裁判斷之
    聲請，而係僅「得」駁回尤明。本件第一審裁定未因相對人
    未提出新加坡承認我國仲裁判斷之證據而駁回相對人之聲請
    ，原裁定予以維持，並無適用法規顯有錯誤情事。再抗告意
    旨以：第一審裁定未命相對人提出新加坡承認我國仲裁判斷
    之證據，原裁定亦未為調查云云，指摘原裁定適用法規顯有
    錯誤，非有理由。
三、據上論結，本件再抗告為無理由，爰裁定如主文。
中　　華　　民　　國　　108 　年　　12　　月　　30　　日
                    民事第十六庭 
                        審判長法  官  朱耀平
                              法  官  邱育佩
                              法  官  黃明發
正本係照原本作成。
不得抗告。
中　　華　　民　　國　　108 　年　　12　　月　　31　　日
    　　　　　　　　　　　　　書記官  康翠真